臺灣桃園地方法院小額民事判決
111年度壢小字第403號
原      告  裕邦信用管理顧問股份有限公司

法定代理人  陳載霆  
訴訟代理人  李秀花  
            蘇偉譽  
被      告  洪嘉廷  

上列當事人間請求給付電信費事件，本院於民國111年5月18日言
詞辯論終結，判決如下：
    主  文
一、被告應給付原告新臺幣（下同）9,824元。
二、訴訟費用1,000元由被告負擔。
三、本判決得假執行。
　　理由要領
一、民事訴訟法第436條之8第1項規定「關於請求給付金錢或其
    他代替物或有價證券之訴訟，其標的金額或價額在新台幣十
    萬元以下者，適用本章所定之小額程序」，第436條之18第1
    項規定「判決書得僅記載主文，就當事人有爭執事項，於必
    要時得加記理由要領」。
二、本件被告雖以電信業者對於對於電話費債權應適用民法第12
    7條第8款之2年短期時效規定而已罹於時效等語為辯；惟查
    ，觀諸被告與亞太電信股份有限公司（下稱亞太電信公司）
    間所簽立0000000000門號之「全國悠遊網新申辦低資免預繳
    專案同意書」記載：「本專案合約期間內，立同意書人不得
    退租（含一退一租）、轉換至預付卡或被銷號，否則需賠償
    本公司專案補償款，補償款之計算採以日遞減原則計算，如
    有欠繳月租費等其他費用時並應立即繳清。補償款計算公式
    ：專案補償款－〔（專案補償款/合約日數）＊已使用日數〕＝實
    際應賠償之專案補償款金額。」等語（見支付命令卷第8頁
    背面），佐以上開同意書之提領確認欄位未有被告提領何項
    商品型號之記載與簽名，可認上開專案補償款約定之真意，
    應係針對被告提前違約終止時，亞太電信公司因被告債務不
    履行所致損害，尚非被告因同意綁約一定期間而獲有電信設
    備優惠之價差，無以認定為亞太電信公司販售商品之代價，
    自無適用短期時效之餘地。故本件「專案補償款」之性質，
    應屬損害賠償額預定性質之違約金，適用15年消滅時效之獨
    立請求權，是被告抗辯原告此部分債權之請求權業已罹於消
    滅時效並拒絕給付，應屬無據。
三、從而，原告依電信契約及債權讓與之法律關係請求被告給付
    專案補償款9,284元，為有理由，應予准許。　　　
中    華    民    國   111    年    5     月    20    日
                  中壢簡易庭  法  官   劉哲嘉
以上正本係照原本作成
如不服本判決，須以違背法令為理由，於判決送達後20日內向本
庭（桃園市○○區○○路0段000號）提出上訴狀。（須按他造當事人
之人數附繕本）。
中    華    民    國   111    年    5     月    20    日
                              書記官   陳香菱
附錄：
一、民事訴訟法第436條之24第2項：
    對於小額程序之第一審裁判上訴或抗告，非以其違背法令為
    理由，不得為之。
二、民事訴訟法第436條之25：
    上訴狀內應記載上訴理由，表明下列各款事項：
    （一）原判決所違背之法令及其具體內容。
    （二）依訴訟資料可認為原判決有違背法令之具體事實。
三、民事訴訟法第471條第1項：（依同法第436 條之32第2 項規
    定於小額事件之上訴程序準用之）上訴狀內未表明上訴理由
    者，上訴人應於提起上訴後20日內，提出理由書於原第二審
    法院；未提出者，毌庸命其補正，由原第二審法院以裁定駁
    回之。